【裁判字號】    89,上易,917
【裁判日期】    890613
【裁判案由】    毀損
【裁判全文】
臺灣高等法院刑事判決                            八十九年度上易字第九一七號
    上  訴  人
    即  被  告  乙○○
右上訴人因毀損案件，不服台灣桃園地方法院八十八年度訴字第一七九０號，中華民
國八十九年一月十一日第一審判決（起訴案號：台灣桃園地方法院檢察署八十八年度
偵字第一０八九一號），提起上訴，本院判決如左：
        主  文
上訴駁回。
        事  實
一、乙○○曾有多次違反麻醉藥品管理條例罪之前科，最後一次係於民國八十六年九
    月五日，再因違反麻醉藥品管理條例案件，經台灣基隆地方法院判處有期徒刑六
    月確定，並於八十六年十月六日易科罰金執行完畢。乙○○係在桃園縣桃園市○
    ○里○鄰○○路七三一號錦新企業股份有限公司（簡稱錦新公司）從事塑膠模具
    加工工作，因乙○○欲離職前與錦新公司之負責人甲○○就薪資之結算問題發生
    爭執，心生不滿，竟於八十八年二月十一日上午十一時二十三分許，進入上址放
    置製造塑膠開模用具電腦之安全門內，將霸溢股份有限公司所有供錦新公司開發
    模具而由甲○○保管價值約新台幣（下同）四百多萬元之製造塑膠開模用具電腦
    一台之後殼予以損壞（修護費用含運送該電腦送修之運費計二十一萬九千四百元
    ），足以生損害於錦新公司負責人甲○○。
二、案經被害人甲○○（起訴書誤植為林錦松）訴由桃園縣警察局桃園分局報請臺灣
    桃園地方法院檢察署檢察官偵查起訴。
        理  由
一、訊據上訴人即被告乙○○固供承有於右揭時地進入右開置放塑膠開模用具電腦之
    安全門內之事實，惟矢口否認有何毀損犯行，辯稱：伊當天上午九點多進入置放
    製造塑膠開模用具電腦之安全門內，將塑膠料倒入料桶，約需十分鐘至半個小時
    ，伊進去約一、二分鐘，伊於同日上午十一時二十三分許，再進入係欲換機台之
    冷卻水管，伊並無損毀該電腦云云。經查（一）右揭事實，業據告訴人甲○○指
    訴綦詳，並有現場照片八張（偵卷十三頁至十六頁）及僅被告一人進出上開地點
    之錄影帶附卷，另有告訴人提出製造塑膠模具用具電腦毀損修護費用一覽表、運
    貨單、估價單附卷（附本院八十九年五月三十日審判筆錄後）。（二）告訴人於
    原審指訴：系爭之塑膠開模用具電腦於八十八年二月十一日凌晨三、四點許，值
    班之外籍勞工操作完畢時仍係正常且無任何毀損之情事，直至八十八年二月十一
    日下午一時許，另外一位工人要開模使用機器時始發現該製造塑膠開模用具電腦
    後殼被人損壞等語。並經原審於八十八年十二月二十七日當庭勘驗該錄影帶之內
    容為：自八十八年二月十一日上午八時許起至當日上午十一時二十三分許止，被
    告僅於錄影帶顯示之時間為：八十八年二月十一日上午十一時二十三分之際進入
    置放製造塑膠開模用具電腦之安全門內一次，且於當日上午十一時二十五分即離
    開該安全門走出錦新公司之大門，又自八十八年二月十一日上午八時許起至當日
    上午十一時二十三分許止這段期間亦僅有被告一人進入置放製造塑膠開模用具電
    腦之安全門內等情（原審八十八年十二月二十七日審判筆錄）。（三）證人李盛
    東於原審到庭證稱：八十八年二月十一日上午十點許，其到錦新公司找負責人甲
    ○○洽商，因有些事需與乙○○聯絡，但因當時乙○○人並不在工廠內，其即打
    電話叫乙○○回錦新公司，約於當日十一點許，乙○○自外面回來即與甲○○因
    工資之事發生爭吵等語（原審八十八年十一月二十二日訊問筆錄）。據上，被告
    辯稱其於當日上午九時多第一次進入安全門內將塑膠料倒入料桶，約需十分鐘至
    半個小時，又稱其僅進入約一、二分鐘，其辯詞顯有矛盾。再依上開錄影帶顯示
    ，被告僅於八十八年二月十一日上午十一時二十三分之際進入置放製造塑膠開模
    用具電腦之安全門內一次，且於當日上午十一時二十五分即離開該安全門走出錦
    新公司之大門，前後不到一、二分鐘，在此短促之時間既未見被告攜帶冷卻水管
    進入該安全門內，其如何換機台之冷卻水管？又參諸證人李盛東之證述及被告亦
    坦承於八十八年二月十一日中午離職前確與告訴人就工資問題發生不愉快，衡之
    常理，被告既欲離職且又與告訴人發生爭吵，豈會再費心為錦新公司更換機台之
    冷卻水管？另上揭模具價值四百多萬元，告訴人亦無故將該物毀損，以誣指被告
    之理。綜上，足見被告所辯，純屬卸責之詞，不足採信。本件事證明確，被告犯
    行堪以認定，自應依法論科。
二、核被告所為，係犯刑法第三百五十四條之毀損罪。原審經詳查，以被告罪證明確
    ，適用上開法條並依累犯規定加重其刑及刑法第四十一條，罰金罰鍰提高標準條
    例第一條前段、第二條規定，並審酌被告犯罪之動機、目的、手段，犯罪時所受
    之刺激及其品性、生活狀況、智識程度、毀損財物之價值、犯罪所生之損害，及
    犯罪後尚未賠償告訴人所受之損害及其他一切情狀，量處有期徒刑四月，並諭知
    如易科罰金以佰元折算壹日之標準，認事用法，經核均無不合，量刑亦稱妥適
    。被告上訴意旨仍執陳詞，否認犯罪，為無理由，應予駁回。
據上論斷，應依刑事訴訟法第三百六十八條，判決如主文。
本案經檢察官沈世箴到庭執行職務。
中    華    民    國    八十九    年       六       月       十三       日
                              臺灣高等法院刑事第二十一庭
                                  審判長法  官  葉  騰  瑞
                                        法  官  魏  大  喨
                                        法  官  陳  憲  裕
右正本證明與原本無異。
不得上訴。
                                        書記官  劉  育  妃
中    華    民    國    八十九    年        六      月       十六       日
附錄：本案論罪科刑法條全文
刑法第三百五十四條：
毀棄、損壞前二條以外之他人之物或致令不堪用，足以生損害於公眾或他人者，處二
年以下有期徒刑、拘役或五百元以下罰金。


司法院資訊處製作；財團法人民間司法改革基金會備份。
